臺灣桃園地方法院刑事判決　　　　　　　94年度易字第1327號
公　訴　人　臺灣桃園地方法院檢察署檢察官
被　　　告　甲○○
上列被告因毒品危害防制條例案件，經檢察官提起公訴（94年度
毒偵字第3292號），本院改依簡式審判程序審理，爰判決如下：
    主  文
甲○○施用第二級毒品，累犯，處有期徒刑伍月，如易科罰金，
以參佰元（即新臺幣玖佰元）折算壹日。扣案安非他命吸食器壹
組沒收。
    事  實
一、甲○○前因施用毒品案件，經本法院裁定觀察、勒戒後，因
    無繼續施用毒品傾向，由臺灣桃園地方法院檢察署檢察官於
    民國八十八年四月九日以八十八年度偵字第四七一四號為不
    起訴處分確定，再因施用毒品案件，經觀察、勒戒後，認有
    繼續施用毒品傾向，由本院以八十九年度毒聲字第五七七四
    號裁定令入戒治處所施以強制戒治，甲○○提起抗告，經臺
    灣高等法院以八十九年度毒抗字第九九七號裁定抗告駁回確
    定，嗣於九十年三月十六日停止戒治付保護管束出所，於九
    十年九月十二日保護管束期滿視為強制戒治執行完畢，由同
    署檢察官以八十九年度毒偵字第一二九○號提起公訴，經本
    院以八十九年度易字第二四八三號判處有期徒刑四月確定；
    又因竊盜案件，經本院以八十八年度易字第七九四號判決判
    處有期徒刑十月確定，上開二罪接續執行，於九十一年七月
    三十一日因縮刑期滿執行完畢（構成累犯）。詎其仍未戒除
    毒癮，復基於施用第二級毒品之犯意，於九十四年六月三日
    凌晨十二時許，在桃園縣龍潭鄉○○村○○路一五一號住處
    附近，以吸食器施用第二級毒品安非他命一次，嗣於九十四
    年六月四日凌晨三時三十分許，在桃園縣龍潭鄉○○路四二
    五號前為警查獲，並扣得甲○○所有供施用安非他命所用之
    吸食器一組。
二、案經桃園縣政府警察局平鎮分局報請臺灣桃園地方法院檢察
    署檢察官偵查起訴。
　　理  由
一、本件被告甲○○所犯並非死刑、無期徒刑、最輕本刑為三年
    以上有期徒刑之罪或高等法院管轄第一審案件，而於準備程
    序進行中，被告先就被訴事實為有罪之陳述，經告知簡式審
    判程序之旨，並聽取公訴人、被告之意見後，由本院合議庭
    以裁定由受命法官獨任進行簡式審判程序，核先敘明。
二、訊據被告甲○○於本院審理中坦承有於上開時、地施用第二
    級毒品安非他命之情，而被告為警查獲後採尿送臺灣尖端先
    進生技醫藥股份有限公司檢驗，亦呈現安非他命類陽性反應
    ，有臺灣尖端先進生技醫藥股份有限公司濫用藥物檢驗報告
    一紙可稽，復有安非他命吸食器一組扣案佐參，足證被告於
    本院審理中之自白與事實相符。被告前因施用毒品案件，經
    本法院裁定觀察、勒戒後，因無繼續施用毒品傾向，由臺灣
    桃園地方法院檢察署檢察官於八十八年四月九日以八十八年
    度偵字第四七一四號為不起訴處分確定，再因施用毒品案件
    ，經觀察、勒戒後，認有繼續施用毒品傾向，由本院裁定令
    入戒治處所施以強制戒治，被告提起抗告，經臺灣高等法院
    以八十九年度毒抗字第九九七號裁定抗告駁回確定，嗣於九
    十年三月十六日停止戒治付保護管束出所，於九十年九月十
    二日保護管束期滿視為強制戒治執行完畢，有臺灣高等法院
    全國前案紀錄表、臺灣桃園地方法院檢察署刑案資料查註紀
    錄表附卷可考，被告於強制戒治執行完畢釋放後，五年內再
    為本件施用第二級毒品犯行明確，應依法論科。
三、核被告甲○○所為，係犯毒品危害防制條例第十條第二項之
    施用第二級毒品罪，其持有第二級毒品係為供施用，其持有
    之低度行為，應為其施用之高度行為所吸收，不另論罪。被
    告因施用毒品案件，由臺灣桃園地方法院檢察署檢察官以八
    十九年度毒偵字第一二九○號提起公訴，經本院以八十九年
    度易字第二四八三號判處有期徒刑四月確定，又因竊盜案件
    ，經本院以八十八年度易字第七九四號判決判處有期徒刑十
    月確定，上開二罪接續執行，於九十一年七月三十一日因縮
    刑期滿執行完畢，有臺灣高等法院全國前案紀錄表、臺灣桃
    園地方法院檢察署刑案資料查註紀錄表供參，被告於有期徒
    刑執行完畢後五年內再犯本件有期徒刑以上之罪，為累犯，
    應依刑法第四十七條規定加重其刑。爰審酌被告施用毒品之
    動機、目的、手段，犯行所生之危害，已曾因相同犯行經觀
    察、勒戒、強制戒治之處遇後猶未能使其知所省惕，根絕施
    用毒品惡習，足徵其沾染甚深，惟已坦承犯行之良好犯後態
    度等一切情狀，量處如主文所示之刑，並諭知易科罰金之折
    算標準。扣案安非他命吸食器一組，被告於本院審理中坦承
    為其所有供施用安非他命所用之物，是查扣之吸食器一組應
    依刑法第三十八條第一項第二款諭知沒收。
據上論斷，應依刑事訴訟法第二百七十三條之一、第二百九十九
條第一項前段，毒品危害防制條例第十條第二項，刑法第十一條
前段、第四十七條、第四十一條第一項前段，第三十八條第一項
第二款，罰金罰鍰提高標準條例第二條，判決如主文。
本案經檢察官徐文豪到庭執行職務。
中　　華　　民　　國　　94　　年　　11　　月　　23　　日
                        臺灣桃園地方法院刑事第四庭
                                    法  官  蘇昭蓉
以上正本證明與原本無異。
如不服本判決，應於送達後10日內，向本院提出上訴狀。
                                    書記官　韓若玉
中　　華　　民　　國　　94　　年　　11　　月　　23　　日
附錄本案論罪科刑法條全文：
毒品危害防制條例第10條
施用第一級毒品者，處 6 月以上 5 年以下有期徒刑。
施用第二級毒品者，處 3 年以下有期徒刑。
